【裁判字號】    89,易,4443
【裁判日期】    891226
【裁判案由】    竊盜等
【裁判全文】
臺灣板橋地方法院刑事判決                      八十九年度易字第四四四三號
    公  訴  人  臺灣板橋地方法院檢察署檢察官
    被      告  丁○○
右列被告因竊盜案件，經檢察官提起公訴（八十九年度偵字第一七三九四號），本院
判決如左：
      主      文
丁○○共同連續攜帶兇器竊盜，處有期徒刑壹年。螺絲起子壹把沒收。
      事      實
一、丁○○有多次竊盜犯行，所犯最後一次竊盜及違反麻醉藥品管理條例案件，於民
    國八十三年一月十七日，經最高法院駁回上訴維持臺灣高等法院判處其應執行刑
    有期徒刑二年三月，並於刑之執行前令入勞動場所強制工作確定，甫於八十七年
    六月五日執行完畢，猶不知悔改，與成年人曾榮發（另由臺灣苗栗地方法院檢察
    署偵辦）共同基於意圖為自己不法所有之概括犯意聯絡，先於八十九年六月二十
    七日下午三時許，在國道三號公路關西服務區，由丁○○持其所有客觀上足以危
    害他人生命、身體安全為兇器之螺絲起子一把，先後敲破乙○○、丙○○所有車
    號ＦＴ－二八三一號與Ｂ五－六五二一號牌自用小客車之右前門窗玻璃（毀損部
    分未據乙○○、丙○○提起告訴），而竊取乙○○所有之皮包【內有新台幣（下
    同）六千元，兒童健康手冊、國民身分證、健保卡、印章各一個】及丙○○所有
    之皮包【內有駕照、行車執照、信用卡、提款卡各一個、二千元現金】共二個，
    得手後，其等二人將所竊得之現金朋分花用，其餘證件等物品則隨意丟棄在不詳
    地點。丁○○與曾榮發承前意圖為自己不法所有之犯意聯絡，復於八十九年七月
    二十六日晚上十一時三十五分許，在國道三號公路南向九十六公里停車場內，再
    由丁○○持前開其所有之螺絲起子一把，敲破甲○○所有之Ｑ五－二七一五號牌
    自用小客車，擬竊取車內財物時，因仍留在車內之甲○○之女李采蓉受驚嚇而大
    叫，丁○○始逃逸而未得逞。
二、案經告訴人甲○○訴由內政部警政署國道公路警察局第六警察隊報請臺灣板橋地
    方法院檢察署檢察官偵查起訴。
      理      由
一、右揭連續三次竊盜之事實，業據被告丁○○於警訊及偵審中均坦承不諱，核與被
    害人乙○○、丙○○及告訴人甲○○於警訊時指訴彼等遭竊之情節相符，並經證
    人蔣本文於警訊中證述甚詳，復有照片六張附於偵查卷可稽，本件事證明確，被
    告之犯行洵堪認定。
二、按被告用以行竊之螺絲起子一把，依社會一般觀念，用之攻擊他人，足以使人生
    命身體安全發生危險之虞，自屬兇器之一種，被告意圖為自己不法之所有，攜帶
    為兇器之螺絲起子，損壞自用小客車之車窗而三次竊取他人之動產，其第一次、
    第二次所為核係犯刑法第三百二十一條第一項第三款之加重竊盜罪及第三百五十
    四條之毀損罪；第三次以相同方式竊盜未遂之行為，則係犯刑法第三百二十一條
    第二項、第一項第三款之加重竊盜未遂罪及第三百五十四條之毀損罪。被告與成
    年人曾榮發間，有犯意聯絡及行為分擔，俱為共同正犯。被告二次加重竊盜與一
    次加重竊盜未遂之犯行，時間緊接，方法相同，顯係基於概括犯意反覆為之，為
    連續犯，應論以一加重竊盜既遂罪，並依法加重其刑。其所犯竊盜及毀損二罪之
    間，有方法結果之牽連關係，為牽連犯，應從一重之加重竊盜罪處斷。另公訴人
    雖認被害人乙○○、丙○○於警訊時亦有提起毀損告訴，然經本院遍觀全卷，僅
    見告訴人甲○○表示提起毀損告訴，是此部分尚有誤會。次查，被告曾有多次竊
    盜犯行，所犯最後一次竊盜及違反麻醉藥品管理條例案件，於八十三年一月十七
    日，經最高法院駁回上訴維持臺灣高等法院判處其應執行刑有期徒刑二年三月，
    並於刑之執行前令入勞動場所強制工作確定，甫於八十七年六月五日執行完畢，
    有臺灣高等法院檢察署刑案紀錄簡覆表一份在卷足參，茲於有期徒刑執行完畢後
    五年內再犯有期徒刑以上之罪，為累犯，應依法遞加重其刑。爰審酌被告已有竊
    盜之前科，與其行竊之手段係攜帶凶器而為，對於被害人所造成之心理恐懼甚鉅
    與所得財物之價值非多、犯後態度尚佳坦承犯行等及其他一切情狀，量處如主文
    所示之刑，以示懲儆，並冀自新。至公訴人以被告前已多次犯竊盜罪，現又三犯
    竊盜等罪，足見其具有犯罪之習慣，仍不思改過遷善，其品性惡劣，僅藉刑之執
    行實不足以徹底根絕惡性，請求依竊盜犯贓物犯保安處分條例第三條第一項第一
    款、第二款之規定，併予諭知應於刑之執行前令入勞動場所強制工作，固非無據
    ，然查，認定竊盜犯有無犯罪習慣，固為事實審法院之職權，但行為人之犯罪成
    為習慣，在客觀上有於較長之一段時間內反覆為多次犯罪行為之情狀，是以犯罪
    之次數多寡及犯罪時間之長短，應為認定有無犯罪習慣之重要因素，事實審法院
    在認定行為人有無犯罪習慣時，對行為人犯罪之次數及賡續之時間等情況，未以
    之作為認定之依據，則其職權之行使，難謂適法（最高法院七十九年度台上字第
    四二五五號判決）。再有犯罪習慣與連續犯不同，前者係指對於犯罪已為日常之
    惰性行為，而所犯之罪名為何，則非所問；後者，則以基於一個概括之犯意，連
    續犯同一之罪名必要；且前者係一種犯罪之習性，後者係一種犯罪之態樣，故有
    犯罪習慣並非當然為連續犯，而連續犯亦不能當然認為有犯罪習慣而致然（最高
    法院七十年度台上字第七九三號判決、七十三年度台上字第九八一號判決、七十
    六年度台上字第六五八號判決）。本件被告雖有前開前科紀錄，但依前開說明連
    續犯與有犯罪習慣不同，本院審酌被告自前案執行完畢後，已逾二年未再犯案，
    其間並有固定工作，有在職證明書一件在卷可參，是難以被告有前開竊盜前案，
    逕認其係有犯罪習慣，是尚無必要依竊盜犯贓物犯保安處分條例第三條第一項第
    一款規定，併予宣告於刑之執行前，令入勞動場所強制工作，附此敘明。
三、被告所有用以行竊之螺絲起子一把，雖未扣案，為被告已陳明該把螺絲起子仍置
    放在其車上等語在卷（見本院八十九年十二月十二日審判筆錄），則前開螺絲起
    子一把既係其所有供本件行竊所用之物，且仍存在，爰依刑法第三十八條第一項
    第二款之規定宣告沒收。
據上論斷，應依刑事訴訟法第二百九十九條第一項前段，刑法第二十八條、第五十六
條、第三百二十一條第一項第三款、第三百五十四條、第五十五條、第三十八條第一
項第二款，罰金罰鍰提高標準條例第一條前段，判決如主文。
本案經檢察官蔡顯鑫到庭執行職務
中      華      民      國      八十九      年    十二    月    二十六  日
                                      臺灣板橋地方法院刑事第一庭
                                          法  官  邱 靜 琪
右正本證明與原本無異。
如不服本判決，應於判決送達後十日內，向本院提出上訴狀。
                                          書記官  劉 日 賓
中      華      民      國      八十九      年    十二    月    二十八  日
附錄本案論罪科刑法條全文：
刑法第三百二十一條
犯竊盜罪而有左列情形之一者，處六月以上五年以下有期徒刑：
一、於夜間侵入住宅或有人居住之建築物、船艦或隱匿其內而犯之者。
二、毀越門扇、牆垣或其他安全設備而犯之者。
三、攜帶兇器而犯之者。
四、結夥三人以上而犯之者。
五、乘火災、水災或其他災害之際而犯之者。
六、在車站或埠頭而犯之者。
前項之未遂犯罰之。
刑法第三百五十四條
毀棄、損壞前二條以外之他人之物或致令不堪用，足以生損害於公眾或他人者，處二
年以下有期徒刑、拘役或五百元以下罰金。


司法院資訊處製作；財團法人民間司法改革基金會備份。
